# 返利的确认

提问人：随 风 8373 时间：2021-07-14 20:33:07
请教陈版：A公司与供应商B公司签订年度采购框架合同，约定采购达到 5000 件产品可每件返利 100 元，现在到了 630 需要出中报，到 630 为止采购量为 4500 件，可以合理预计 7 月最晚 8 月可达 5000 件以上，公司中报最晚 831 披露
分析 1 ：由于未达到合同要求，故不确认返利
分析 2 ：根据资产负债日后调整事项约定的资产负债表日后进一步确定了资产负债表日前购入资产的成本或售出资产的收入，假设在 2020 年 8 月 15日前实际采,超过了 5000 件，公司对外报告是 831 ，那可以根据资产负债表日后调整事项的规则对采购成本考虑返利后进行调整不知上述理解是否准确，请陈版指教

回答人：chenyiwei
应采用第二种观点。即，在中报时就应当合理估计全年采购量达标的可能性，按照可变对价的原则处理。